【裁判字號】    99,毒抗,196
【裁判日期】    990629
【裁判案由】    毒品危害防制條例
【裁判全文】
臺灣高等法院刑事裁定                 99年度毒抗字第196號
抗  告  人
即  被  告  甲○○
選任辯護人  楊貴森律師
上列抗告人因違反毒品危害防制條例案件，不服臺灣士林地方法
院中華民國99年5月14日所為裁定（99年度毒聲字第206號），提
起抗告，本院裁定如下：
    主  文
抗告駁回。
    理  由
一、原裁定略以：抗告人即被告甲○○基於施用第二級毒品甲基
    安非他命之犯意，於民國99年2月21日採尿往前回溯4日內之
    某時（不含公權力拘束時間），在不詳地點，以不詳方式，
    施用第二級毒品甲基安非他命，嗣於99年2月21日凌晨2時5
    分許，駕駛車牌號碼5999-TH號自用小客車行經臺北市松山
    區○○○路199巷5之1號前，因車身搖晃，為警攔檢查獲，
    並在該車內扣得吸食器1組。訊據被告雖否認上揭犯行，惟
    被告為警查獲後所採集之尿液檢體，經送台灣尖端先進生技
    醫藥股份有限公司檢驗結果，呈安非他命及甲基安非他命陽
    性反應，有該公司99年3月15日濫用藥物檢驗報告1紙附卷可
    稽，復有上開施用毒品器具可資佐證，足認被告確有施用第
    二級毒品甲基安非他命之犯行，爰准檢察官之所請，依毒品
    危害防制條例第20條第1項及觀察勒戒處分執行條例第3條第
    1項規定，裁定將被告送勒戒處所觀察、勒戒等語。
二、本件抗告意旨略以：(一)抗告人確實未施用第二級毒品，上開
    檢驗方式，難保百分之百正確，爰請求另送別家公立鑑定單
    位重新鑑定，以保抗告人權益。(二)抗告人被警查獲前曾因感
    冒在台北市○○區○○路2段171號天康連鎖藥局購買恒安綜
    合感冒膠囊，被告確實係因服用該恒安綜合感冒膠囊而尿液
    呈現含有第二級毒品安非他命及甲基安非他命之成分反應，
    請傳訊證人即該局藥師黃建華到庭作證，並命其攜帶該藥局
    之恒安綜合感冒膠囊至院送鑑定云云。
三、經查：
  (一)被告甲○○為警查獲後所採集之尿液，經送臺灣檢驗科技股
    份有限公司檢驗結果，呈安非他命及甲基安非他命陽性反應
    ，有濫用藥物檢驗報告及上開施用毒品器具可資佐證，足認
    被告確有施用第二級毒品犯行明確。被告雖矢口否認有上揭
    施用第二級毒品甲基安非他命之犯行，惟按尿液初按尿液初
    步檢驗係採用免疫學分析法，由於該分析法對結構類似之成
    分，亦可能產生反應，故初步檢驗呈陽性反應者，需採用另
    一種不同分析原理之檢驗方法進行確認，經行政院衛生署認
    可之檢驗機構則採用氣相層析質譜儀（GC/MS）分析法，以
    氣相層析質譜儀分析法進行確認者，均不致產生偽陽性反應
    ，有行政院衛生署管制藥品管理局92年6月20日管檢字第092
    0004713號函可稽；又按毒品施用後於尿液中可檢出之時間
    ，受施用劑量及頻率、施用方式、飲水量之多寡、個人體質
    及其代謝情況等因素影響，因個案而異，一般可檢出之時間
    ，安非他命為1至4天，亦有行政院衛生署管制藥品管理局92
    年3月10日管檢字第0920001495號函可參，查被告於99年2月
    21日11時50分許，由警方帶同至臺北市立聯合醫院中興院區
    ，經醫師以導尿管方式採尿，由被告親自置入尿液並封瓶編
    號041053號，送台灣尖端先進生技醫藥股份有限公司人員以
    酵素免疫分析法及氣相層析質譜儀鑑驗結果，確實檢出尿液
    中含有第二級毒品安非他命及甲基安非他命之成分，且所檢
    出之甲基安非他命代謝物濃度遠高於安非他命代謝物濃度，
    並均高出氣相層析質譜儀可檢出之閾值甚多等情，有該公司
    99年3月15日濫用藥物檢驗報告、被告99年2月21日警詢筆錄
    、臺北市立聯合醫院醫療費用收據及臺北市政府警察局松山
    分局99年3月26日函各1紙在卷可證（見臺灣臺北地方法院檢
    察署99年度毒偵字第882號卷第57-58、10-11、35、60-64
    頁），其採尿過程既無瑕疵，檢驗結果亦不致產生偽陽性反
    應，足認被告確於前述採尿時點回溯4日內之某時（不含公
    權力拘束時間），有施用第二級毒品甲基安非他命之犯行。
    故抗告人所請再次檢驗乙節，核無必要。
  (二)姑不論被告所稱「恒安綜合感冒膠囊」，是否含有安非他命
    及甲基安非他命成分，然據被告於警詢時供稱：「（近日有
    無服用一般成藥？）答稱：消炎及止痛藥」，並未曾提及服
    用過恒安綜合感冒膠囊情事，縱被告所辯曾在天康連鎖藥局
    購買恒安綜合感冒膠囊屬實，亦無從證明被告是自行服用該
    綜合感冒膠囊，或係替人代購，其聲請傳訊證人黃建華到庭
    ，並將該藥局之恒安綜合感冒膠囊送鑑定乙節，亦無必要，
    。
  (三)原裁定依上揭事證，裁定被告應送勒戒處所觀察、勒戒，經
    核並無違誤。本件抗告，為無理由，應予駁回。
四、據上論斷，應依刑事訴訟法第412 條，裁定如主文。
中    華    民    國    99    年     6    月    29    日
                    刑事第一庭審判長法  官  葉騰瑞
                                    法  官  王炳梁
                                    法  官  莊明彰
以上正本證明與原本無異。
不得再抗告。
                                    書記官  王韻雅
中    華    民    國    99    年    6     月    30    日

司法院資訊處製作；財團法人民間司法改革基金會備份。
